臺灣高等法院刑事判決　　　　　　　　100年度上易字第432號
上　訴　人　臺灣臺北地方法院檢察署檢察官
被　　　告　張玲瑄
被　　　告　邵慧君
被　　　告　薛宇純
上列上訴人因被告等賭博案件，不服臺灣臺北地方法院99年度易
字第2911號，中華民國99年12月30日第一審判決（起訴案號：臺
灣臺北地方法院檢察署99年度偵字第19284號），提起上訴，本
院判決如下：
    主  文
原判決就張玲瑄、邵慧君、薛宇純部分均撤銷。
張玲瑄、邵慧君、薛宇純共同意圖營利，聚眾賭博，各處有期徒
刑貳月，如易科罰金，均以新台幣壹仟元折算壹日。均緩刑貳年
。扣案附表編號1至3、6至9之物均沒收。
    事  實
一、緣因簡少傳（業經原審判處有期徒刑3月確定）明知未依電
    子遊戲場業管理條例規定辦理電子遊戲場業營業級別證者，
    不得經營電子遊戲場業，竟未領有電子遊戲場業營業級別證
    ，意圖營利，基於經營電子遊戲場業及供給賭博場所、聚眾
    賭博之犯意，於民國98年10月6日起，在臺北市○○區○○
    街134號地下一樓經營「新紐約遊樂園」，擺設可開分洗分
    「滿天星」27臺及「水果盤」18臺共計45臺等賭博性電子遊
    戲機臺，供不特定賭客以現金1比1至1比5（即100元開100分
    或100元開500分）比例兌換代幣投入機臺或至選定機臺開分
    後，即可把玩上開賭博性電子遊戲機臺，並可將把玩累積之
    分數或代幣，按前開比例，兌換等值現金，簡少傳並分別自
    99年4月間、99年4月間、99年2月間起，以每月薪資新台幣
    （下同）2萬元、1萬8千元、1萬8千元聘僱與其有聚眾賭博
    以營利之犯意聯絡之店員張玲瑄、邵慧君、薛宇純，在店內
    從事打掃、換代幣、開分、洗分、兌換現金等工作，簡少傳
    以此方式經營電子遊戲場業，並與張玲瑄、邵慧君、薛宇純
    共同聚集不特定賭客在上址對賭財物。嗣於99年8月13日下
    午2時40分許，為警搜索當場查獲，並扣得如附表所示之物
    。
二、案經臺北市政府警察局萬華分局報告臺灣臺北地方法院檢察
    署檢察官偵查起訴。
    理  由
壹、証據能力部分：
一、同案被告簡少傳及證人張文卿、韓鐘霖、鄧隆文、黃景和、
    莊浴樹、黃萬來、陳孟鈞、武國珍於警詢及檢察官訊問之陳
    述；證人王勻塏、林濯俊之警詢筆錄；證人蔡國賢及鍾登耀
    之檢察官訊問筆錄，均為被告張玲瑄等3人以外之人於審判
    外之言詞陳述，惟被告張玲瑄等3人並未於言詞辯論終結前
    聲明異議，依刑事訴訟法第159條之5第2項、第1項規定，視
    為同意作為證據。本院並審酌上揭被告以外之人於警詢時所
    為之陳述，均係出於自由意志，並無證明力顯然過低之情形
    ，於檢察官偵查中所為之陳述，亦無顯不可信之情狀，係屬
    適當，應均有證據能力。
二、本院下列所引用卷內之文書證據、證物之證據能力部分，並
    無證據證明係公務員違背法定程序所取得，且檢察官、被告
    於本院亦均未主張排除下列文書證據、證物之證據能力，且
    迄本院言詞辯論終結前均未表示異議，本院審酌前揭文書證
    據並無顯不可信之情況與不得作為證據之情形，依刑事訴訟
    法第158條之4反面解釋及第159條之4之規定，應認均有證據
    能力。
貳、實體部分：
一、訊據被告張玲瑄、邵慧君及薛宇純固均坦承以每月180,000
    元至20,000元受僱於簡少傳，在「新紐約遊樂園」擔任換代
    幣、開分、外場打掃等工作，查獲當時有在現場之事實，惟
    被告張玲瑄等3人均堅決否認有何將客人代幣或機臺分數兌
    換回現金之意圖營利賭博犯行，均辯稱不可以換回現金，也
    沒有幫客人換回現金等語。經查：
  (一)被告張玲瑄、邵慧君及薛宇純均受僱於簡少傳，在「新紐約
    遊樂園」工作，被告張玲瑄工作4個月，每月薪資20,000元
    ，負責在櫃檯兌換代幣及開分之工作；被告邵慧君工作4個
    月，被告薛宇純工作半年，每月薪資均18,000元，均負責外
    場清潔、倒茶水及開分，於99年8月13日下午2時40分許，經
    警搜索，當時被告張玲瑄、邵慧君、薛宇純及簡少傳均在場
    ，現場並有把玩機臺之客人張文卿、韓鐘霖、鄧隆文、黃景
    和、莊浴樹、黃萬來、陳孟鈞、武國珍、王勻塏、林濯俊，
    並扣得如附表所示之物之事實，業據證人簡少傳、張文卿、
    韓鐘霖、鄧隆文、黃景和、莊浴樹、黃萬來、陳孟鈞、武國
    珍於警詢及檢察官訊問時；王勻塏、林濯俊於警詢、蔡國賢
    及鍾登耀於檢察官訊問時陳述甚明，並有如附表之物扣案可
    稽，復為被告張玲瑄、邵慧君、薛宇純坦認在卷，堪以認定
    。
  (二)被告張玲瑄、邵慧君及薛宇純雖均辯稱：不知代幣及洗分可
    兌換成現金云云。同案被告簡少傳於99年8月13日、14日警
    詢時陳稱：賭博機臺開分係由伊負責兌換現金；於99年8月
    14日檢察官訊問時陳稱：客人來店裡先開分或換代幣，客人
    不玩時，會計張玲瑄先把機臺剩餘的分數記載在卡片上，然
    後客人再拿卡片給伊，伊把錢放在煙盒裡交給客人，邵慧君
    、薛宇純不會把客人的分數換成卡片，張玲瑄只負責把分數
    寫在卡片上交給客人，張玲瑄、邵慧君及薛宇純都不知道分
    數可以換現金云云，依其陳述，店內都是由其兌換現金，被
    告張玲瑄、邵慧君、薛宇純就得將分數換現金乙情，似均不
    知情。惟據證人王勻塏於警詢證稱：該店有門禁管制，伊要
    進入時按鈴，工作人員透過監視畫面確認後，才開門讓伊進
    入等語，而員警確有於現場查扣監視鏡頭6個，核與證人王
    勻塏所述相符。並參諸證人即現場查獲之員警蔡國賢、鐘登
    耀於偵訊均證稱：案發當日，伊等到現場，該處門口設有很
    多監視器，還有感應式警鈴，門是從裡面控制的，伊等到門
    口時，裡面的人問伊等要做什麼，伊等說要把玩，他就開門
    ，伊等趁開門時進到裡面，進去時，機檯都插電使用，且螢
    幕上都是7PK（俗稱滿天星），伊等表明警方身分後，他們
    就馬上切換畫面等語。顯見該店內確有兌換現金之違法事由
    ，方會在門口設置多個監視器，以過濾來客、逃避警方查緝
    ，且於警方查獲時，立即切換畫面至非賭博性電玩，堪認該
    店確有兌換現金。又據證人武國珍於警詢證稱：伊有親眼見
    過別人如果有贏的話，店家會先給一張點數卡，再到櫃檯找
    小姐兌換現金，伊有見過其他客人兌換過現金等語；被告三
    人於本院亦稱：該店僅有僱用伊等三位小姐等語，被告張玲
    瑄等3人既已在該店內工作4月或6月，已有一段期間，當已
    知悉店內確有兌換現金之違法情事，猶於該店內從事開分、
    洗分、計分、甚至兌換現金之工作，堪認其等均有與簡少傳
    共同意圖營利聚眾賭博之犯行。
  (三)證人武國珍雖於偵訊改稱：伊有看過小姐給客人積分卡，但
    有沒有換現金伊不清楚云云；於本院改稱：伊有看過別人拿
    積分卡去給櫃檯小姐，有無換現金伊不知道云云，惟其於本
    院亦稱：伊是看別人玩完就拿積分卡給櫃檯小姐，依伊自己
    的經驗，伊可能會拿積分卡去問小姐可不可以換現金等語，
    本院審諸證人武國珍係於99年8月13日即查獲當日在警詢為
    上揭證詞，嗣於查獲後1個月之99年9月17日，方於偵訊為上
    揭證詞，應認證人武國珍於警詢之證詞係案發當日所為，記
    憶較為清晰明確，且該店既聘僱小姐為開分、洗分及記載分
    數於積分卡上，顯即係供兌換現金用，此亦符合證人武國珍
    賭客身分之經驗法則，則以證人武國珍於警詢之上揭證詞較
    與事實相符而可採。另同案被告簡少傳雖始終陳稱：都是伊
    一人負責兌換現金，張玲瑄等人並不知情云云，惟該店之營
    業時間據同案被告簡少傳所述係自晚上9時至翌日凌晨3時，
    則簡少傳殊無可能於營業時間始終在現場，被告張玲瑄等3
    人總有須代簡少傳兌換現金之情形，何況，證人武國珍於警
    詢及本院均強調客人係拿積分表給櫃檯之「小姐」，而非簡
    少傳，故應認簡少傳上揭所述，僅係迴護之詞，不足採信。
  (四)綜上，被告張玲瑄3人之辯詞，均係推諉卸責之詞，不足採
    信。本案事證明確，被告張玲瑄3人之犯行均堪認定，應依
    法論科。
二、核被告張玲瑄、邵慧君、薛宇純3人所為，均係犯刑法第268
    條前段意圖營利供給賭博場所及同條後段意圖營利聚眾賭博
    罪。被告張玲瑄3人與簡少傳就上揭犯行，有犯意聯絡及行
    為分擔，為共同正犯。按刑事法若干犯行之行為態樣，本質
    上原含有反覆、延續實行之特徵，立法時既予特別概括犯意
    ，在密切接近一定時、地持續實行之複次行為，倘依社會通
    念，於客觀上認為符合一個反覆、延續性之行為觀念者，於
    刑法評價上，即應成立一罪。本案被告張玲瑄、邵慧君自99
    年4月間、99年4月間；被告薛宇純自99年2月間起，均迄99
    年8月13日下午2時40分許遭查獲為止，於「新紐約遊樂園」
    與同案被告簡少傳共同提供賭博性電子遊戲機臺「滿天星」
    27臺及「水果盤」18臺插電營業，反覆、延續為本案意圖營
    利供給賭博場所、聚眾賭博等犯行，應均予評價為「集合犯
    」之包括一罪。又被告張玲瑄3人上開所為，係基於一個賭
    博犯意之決定，達成其同一犯罪之各個舉動，乃一行為觸犯
    上開2罪名，屬想像競合犯，應從情節較重之意圖營利聚眾
    賭博罪處斷。被告張玲瑄3人所涉在公眾得出入之場所賭博
    財物罪部分，公訴意旨雖未論及於此，惟此與後段之意圖營
    利聚眾賭博罪有想像競合之裁判上一罪關係，本院自得併予
    審酌，附此敘明。
三、原判決未為詳究，逕就被告張玲瑄、邵慧君、薛宇純3人均
    為無罪之諭知，尚有未洽。檢察官上訴以此指摘原判決不當
    ，為有理由，應由本院予以撤銷改判。爰審酌被告3人均無
    前科，有本院被告前案紀錄表附卷可憑，素行尚佳，卻均因
    未慎選職業，而與簡少傳共同提供上址擺設賭博性電子機臺
    45臺，供賭客入內把玩，獲取不法利益，助長社會僥倖心理
    ，影響社會風氣，及犯後態度等一切情狀，分別量處如主文
    所示之刑，並均諭知如易科罰金之折算標準，以資懲儆。又
    被告3人均無前科，其等經此教訓後，應均知警惕，當無再
    犯之虞，本院因認對其等所宣告之刑，以暫不執行為適當，
    爰均併予宣告緩刑2年，以勵自新。
四、末扣案之附表編號1至3、6至8之物品，均為共犯簡少傳所有
    供共同犯賭博罪所用之物；附表編號9之147,634元均於「新
    紐約遊樂園」櫃臺左、右抽屜內所扣得，共犯簡少傳雖辯稱
    其中100,000元為其個人所有，且係其子女之保母錢及買洗
    衣機的錢（原審卷第26頁），惟上開金錢均放置於櫃臺抽屜
    內，而非於被告個人身上所扣得，且共犯簡少傳上開所辯復
    未提出任何證據以實其說，難以採信，應認均為犯罪所得之
    財物，爰依刑法第38條第1項第2、3款宣告沒收。至於附表
    編號4、5之電腦主機、螢幕，係供共犯簡少傳供放音樂所用
    ，難認與本案有關，不予沒收。
據上論斷，應依刑事訴訟法第369第1項前段、第364條、第299條
第1項前段，刑法第268條、第55條、第41條第1項前段、第74條
第1項第1款、第38條第1項第2款、第3款，刑法施行法第1條之1
，判決如主文。
本案經檢察官黃朝貴到庭執行職務
中    華    民    國   100    年    3     月    29    日
                  刑事第二庭審判長法  官  洪光燦
                                  法  官  李麗玲
                                  法  官  林恆吉
以上正本證明與原本無異。
不得上訴。
                                  書記官  陳盈璇
中    華    民    國   100    年    3     月    30    日
附錄：本案論罪科刑法條全文
中華民國刑法第268條（圖利供給賭場或聚眾賭博罪）
意圖營利，供給賭博場所或聚眾賭博者，處 3 年以下有期徒刑
，得併科 3 千元以下罰金。
附表
┌──┬───────┬────┬──────────┐
│編號│名稱          │數量    │備註                │
├──┼───────┼────┼──────────┤
│1   │「滿天星」    │27臺    │被告所有之賭博性電子│
│    │              │        │遊戲機臺，均可用遙控│
│    │              │        │器切換螢幕，為當場賭│
│    │              │        │博之器具，應依法沒收│
│    │              │        │。                  │
├──┼───────┼────┼──────────┤
│2   │「水果盤」    │18臺    │同上                │
├──┼───────┼────┼──────────┤
│3   │監視器鏡頭    │6臺     │被告所有供本件營運「│
│    │              │        │新紐約遊樂園」時，注│
│    │              │        │意是否有警察臨檢入內│
│    │              │        │犯罪之用，應予沒收。│
├──┼───────┼────┼──────────┤
│4   │電腦主機      │1臺     │被告所有供放音樂所用│
│    │              │        │，難認與賭博相關，不│
│    │              │        │予沒收。            │
├──┼───────┼────┼──────────┤
│5   │電腦螢幕      │1臺     │同上                │
├──┼───────┼────┼──────────┤
│6   │遙控器        │2個     │被告所有，供切換附表│
│    │              │        │編號1、2賭博性電子遊│
│    │              │        │戲機臺螢幕犯罪之用，│
│    │              │        │應予沒收。          │
├──┼───────┼────┼──────────┤
│7   │電源控制器    │1個     │同上                │
├──┼───────┼────┼──────────┤
│8   │代幣          │204枚   │被告所有，供被告營運│
│    │              │        │、賭客把玩電子遊戲機│
│    │              │        │臺犯罪之用，應予沒收│
│    │              │        │。                  │
├──┼───────┼────┼──────────┤
│9   │現金（新台幣）│147,634 │為在兌換籌碼處（櫃臺│
│    │              │元      │）扣得之財物，應予沒│
│    │              │        │收。                │
└──┴───────┴────┴──────────┘